臺灣臺中地方法院刑事裁定
111年度聲字第2380號
聲明異議人  
即  受刑人  蕭益信



上列聲明異議人即受刑人因竊盜等案件，對於臺灣臺中地方檢察
署檢察官執行之指揮（108年度執沒字第4152號），聲明異議，
本院裁定如下：
    主  文
聲明異議駁回。
    理  由
一、聲明異議意旨略以：聲明異議人即受刑人蕭益信（下稱異議
    人）前於民國108年7月8日與被害人以新臺幣（下同）150萬
    666元（聲明異議狀誤載為「150萬元」）調解成立，並約定
    自114年1月開始給付，而被害人尚未對異議人聲請強制執行
    ，臺灣臺中地方檢察署（下稱臺中地檢署）檢察官已先行代
    為強制扣繳，為此聲明異議等語。
二、按受刑人或其法定代理人或配偶以檢察官執行之指揮為不當
    者，得向諭知該裁判之法院聲明異議，刑事訴訟法第484條
    定有明文。所謂「檢察官執行之指揮不當」，係指就執行之
    指揮違法及執行方法不當等情形而言，而判決確定後即生效
    力，檢察官如依確定判決內容為指揮執行，自難指檢察官執
    行之指揮為違法或其執行方法不當。再有關犯罪所得沒收規
    定之立法意旨，係為貫徹任何人都不得保有犯罪所得之原則
    ，而以澈底剝奪犯罪所得之方式，以根絕犯罪誘因，同時避
    免被告坐享犯罪所得而顯失公平正義，另為優先保障被害人
    因犯罪所生之求償權，於同條第5項明定限於個案已實際合
    法發還時，始毋庸沒收，若判決確定後有被害人主張發還時
    ，則可依刑事訴訟法相關規定聲請之，準此可知，縱使被告
    已與被害人達成調解、訴訟上和解或被害人經由民事確定判
    決取得執行名義，倘尚未給付，應認被告仍保有犯罪所得，
    自應沒收。至被害人雖同有上開調解、訴訟上和解筆錄或民
    事確定判決之民事強制執行名義，且被告部分犯罪所得倘經
    檢察官沒收，被害人仍得依刑事訴訟法第473條及其相關規
    定行使權利，此乃執行競合之問題，不生被害人重複得利或
    被告之財產重複被剝奪之疑慮。
三、經查，異議人前因竊盜等案件，與被害人調解成立，內容略
    以：異議人願給付被害人150萬666元，給付方法為自114年1
    月起，於每月5日前各給付1萬5000元，最後一期以餘額為準
    等，嗣本院經檢察官聲請依協商程序而為判決，而以108年
    度易字第1908號判處就異議人所犯竊盜部分有期徒刑1年10
    月、所犯行使偽造特種文書部分有期徒刑2月，扣案犯罪所
    生及所用之物均沒收，未扣案犯罪所得及犯罪所用之物均沒
    收，於全部或一部不能沒收或不宜執行沒收時，俱追徵其價
    額確定，臺中地檢署檢察官依上開確定判決據以執行，就犯
    罪所得150萬666元函請法務部○○○○○○○○○○○○○○）就異議人保
    管帳戶內之保管金及勞作金代為扣繳，業經臺中監獄代扣繳
    5081元等情，有本院108年度中司調字第3385號調解程序筆
    錄、本院108年度易字第1908號刑事判決、臺中地檢署108年
    10月8日中檢達度108執沒4152字第1089107241號函、臺中監
    獄108年10月18日中監總決字第10800096450號函及所附國庫
    機關專戶存款收款書、臺中地檢署繳納沒入金通知單、108
    年10月28日沒金字第00000000號自行收納款項統一收據、臺
    灣高等法院被告前案紀錄表可佐，而異議人迄今尚未開始履
    行前開調解成立筆錄內容，亦有本院電話紀錄表存卷可證，
    揆之上開法律規定及說明，異議人縱已與被害人調解成立，
    但尚未履行前，仍應就犯罪所得予以沒收，臺中地檢署依上
    開確定判決執行追徵未扣案之犯罪所得，並無違法或不當。
四、綜上所述，本件聲明異議為無理由，應予駁回。
五、依刑事訴訟法第486條之規定，裁定如主文。
中　　華　　民　　國　　111 　年　　9 　　月　　16　　日
　　　　          刑事第六庭  法  官  廖慧娟
以上正本證明與原本無異。
如不服本裁定，應於收受送達後5日內向本院提出抗告狀。（應
附繕本）
　　　　　　　　　　　　　　　書記官  資念婷
中　　華　　民　　國　　111 　年　　9 　　月　　16　　日